【裁判字號】    89,訴,324
【裁判日期】    890814
【裁判案由】    違反麻醉藥品管理條例
【裁判全文】
臺灣桃園地方法院刑事判決                          八十九年度訴字第三二四號
    公  訴  人  臺灣桃園地方法院檢察署檢察官
    被      告  丁○○
    指定辯護人  本院公設辯護人  甲○○
右列被告因違反麻醉藥品管理條例案件，經檢察官提起公訴（八十八年度偵字第一一
六五五號），本院判決如左：
    主  文
丁○○無罪。
    理  由
一、公訴意旨略以：被告丁○○曾因違反麻醉藥品管理條例案件，經台灣新竹地方法
    院判處有期徒刑九月確定，並於八十五年三月十四日執行完畢，猶不知悔改，復
    基於概括犯意，自八十七年一月至三月左右期間，在台北縣土城市○○路○段二
    三六號四樓，連續販賣化學合成麻醉藥品安非他命予丙○○（另案由台灣桃園地
    方法院檢察署檢察官偵查中）多次。並於八十七年一月間，以丙○○協同申請之
    ０九四三─○三七三○六號呼叫器為聯絡工具，在桃園縣新屋交流道附近，以每
    包新台幣（下同）五千元或三千元價格，非法販賣安非他命予乙○○（另案由台
    灣桃園地方法院檢察署檢察官偵查中）二次。嗣同年四月四日十八時許，乙○○
    為警查獲因而供出上情。因認被告丁○○涉有麻醉藥品管理條例第十三條之一第
    一項之販賣麻醉藥品安非他命罪嫌。
二、按犯罪事實應依證據認定之，無證據不得推定其犯罪事實，又不能證明被告犯罪
    者，應諭知無罪之判決。刑事訴訟法第一百五十四條、第三百零一條第一項分別
    定有明文。且認定不利於被告之事實，須依積極證據，苟積極證據不足為不利於
    被告事實之認定時，即應為有利被告之認定，更不必有何有利之證據。最高法院
    三十年上字第八一六號著有判決。所謂「積極證據足以為不利被告事實之認定」
    ，根據同院七十六年台上字第四九八六號判例意旨，係指據為訴訟上證明之全盤
    證據資料，在客觀上已達於通常一般之人均不致於有所懷疑，而確信被告確曾犯
    罪之程度，若未達到此一程度，而有合理懷疑之存在時，即無從為有罪之認定。
三、本件公訴人認被告丁○○涉有前揭犯行，係以證人丙○○、乙○○之證述為其所
    憑之論據。訊據被告丁○○則堅決否認其事，辯稱：伊與丙○○係朋友，曾有無
    償轉讓安非他命之行為，但已判決確定在執行中，惟伊絕無販賣安非他命予丙○○之情事；且伊僅認識陳建智，並不認識乙○○等語。
四、經查：（一）證人丙○○於偵查初次訊問時固先證稱：安非他命是向被告買的等
    語；但隨後即改稱：八十七年三月間被告曾提供安非他命給伊施用二次，並未販
    賣安非他命予伊等語（台灣桃園地方法院檢察署八十七年度他字第一一九０號偵
    查卷八十七年十一月五日訊問筆錄）。而證人乙○○於警訊中先證稱：伊所施用
    之安非他命皆是伊男友陳建智給予的（台灣桃園地方法院檢察署八十七年度偵字
    第一八六九九號偵查卷）；俟偵查中其男友陳建智矢口否認轉讓安非他命，始改
    證稱：安非他命是向被告買的等語（台灣桃園地方法院檢察署八十七年度他字第
    三一三號偵查卷第十六頁），核渠等之證詞前後不一一致。（二）又被告與證人
    乙○○之男朋友陳建智既係認識之朋友，證人從其男朋友處知悉被告０九四三─
    ○三七三○六號呼叫器號碼乃屬可能，何況證人乙○○於警訊中並未指述被告販
    賣予伊，俟偵查中其男友陳建智矢口否認轉讓安非他命，始附和其詞改證稱：安
    非他命是向被告買的等語，除粗略提及被告呼叫器號碼、交易次數、金額外，對
    交易之詳細經過情形、時間、地點、如何聯絡及付款方法等重要細節均未敘及，
    而呼叫器係一般日常之通訊工具，即不得以乙○○可供出被告之呼叫器號碼，即
    認被告確實以該呼叫器為販賣安非他命之聯絡工具。（三）再則，本件除證人丙○○、乙○○前後不一有瑕疵之證述外，並未查獲屬於被告所有之毒品安非他命
    或販賣毒品之工具（諸如電子秤、夾鏈袋、瓢勺、帳冊等物），此外，本院又查
    無其他積極證據足認被告確有公訴人所指之犯行，揆諸首揭說明，既無積極證據
    證明被告犯罪，自應依法應諭知無罪之判決。
據上論斷，應依刑事訴訟法第三百零一條第一項判決如主文。
本案經檢察官何祖舜到庭執行職務
中      華      民      國    八十九    年      八      月     十四     日
                                  臺灣桃園地方法院刑事第二庭
                                        法  官  曾  正  耀
右正本證明與原本無異。
如不服本判決，應於判決送達後十日內向本院提出上訴狀( 應附繕本 )，上訴於
臺灣高等法院。
                                        書記官   蘇  萱
中        華        民        國   八十九   年   八   月    十四    日


司法院資訊處製作；財團法人民間司法改革基金會備份。
